臺灣臺南地方法院民事判決　　　　　　 90年度重訴字第715號
原　　　告　己○○
訴訟代理人　戊○○
原　　　告　丑○○
上　一　人
訴訟代理人　子○○
原　　　告　癸○○
　　　　　　甲○○
　　　　　　寅○○
　　　　　　卯○○○○○○
　　　　　　丁○○
　　　　　　辰○○
被　　　告　乙○○
　　　　　　庚○○
　　　　　　　　　　　　目62.
　　　　　　壬○○
　　　　　　辛○○
上三人共同
訴訟代理人　丙○○
上列當事人間請求分割共有物事件，經本院於民國95年12月26日
言詞辯論終結，判決如下：
    主  文
兩造共有坐落台南縣仁德鄉○○段六０九號、地目建、面積一七
三二平方公尺土地，准予分割如附圖二所示，編號A部分面積一
二七平方公尺分歸原告辰○○取得；編號B部分面積一八三平方
公尺分歸原告丁○○取得；編號C部分面積一四０平方公尺分歸
原告己○○取得；編號D部分面積一七八平方公尺分歸原告寅○○取得；編號E部分面積一三五平方公尺分歸被告乙○○取得；
編號F部分面積一七三平方公尺分歸原告丑○○取得；編號G部分
面積三五０平方公尺分歸原告癸○○取得；編號H部分面積一六
０平方公尺分歸原告甲○○取得；編號I部分面積六十九平方公
尺分歸被告庚○○、壬○○、辛○○取得，並依原應有部分比例
保持共有；編號J部分面積九十二平方公尺分歸原告卯○○○○○○取得；編號L部分面積七十一平方公尺、編號R部分面積五十
四平分公尺分為道路，由兩造各按如附表一所示應有部分比例保
持共有。
原告丁○○應各補償原告辰○○新台幣萬壹仟壹佰肆拾玖元、
原告寅○○新台幣壹拾萬仟零玖拾肆元、被告乙○○新台幣貳
拾萬零捌佰貳拾元、原告丑○○新台幣壹拾伍萬伍仟捌佰拾
伍元；原告己○○應各補償原告辰○○新台幣仟捌佰陸拾肆元
、原告寅○○新台幣壹萬貳仟柒佰玖拾元、被告乙○○新台幣貳
萬肆仟玖佰壹拾肆元、原告丑○○新台幣壹萬玖仟佰拾元
；原告癸○○應各補償原告辰○○新台幣玖仟陸佰伍拾壹元、原
告寅○○新台幣萬壹仟玖佰肆拾貳元、被告乙○○新台幣陸萬
貳仟貳佰貳拾元、原告丑○○新台幣肆萬捌仟貳佰捌拾肆元；
原告甲○○應各補償原告辰○○新台幣貳萬零捌佰元、原告寅○○新台幣陸萬捌仟捌佰肆拾壹元、被告乙○○新台幣壹拾萬肆
仟壹佰元、原告丑○○新台幣壹拾萬肆仟零伍拾玖元；被告庚○○、壬○○、辛○○應共同各補償原告辰○○新台幣壹仟佰貳
拾元、原告寅○○新台幣肆仟佰陸拾捌元、被告乙○○新台幣
捌仟伍佰零玖元、原告丑○○新台幣陸仟陸佰零元；原告卯○○○○○○應各補償原告辰○○新台幣壹仟柒佰貳拾陸元、原告
寅○○新台幣伍仟柒佰壹拾貳元、被告乙○○新台幣壹萬壹仟壹
佰貳拾柒元、原告丑○○新台幣捌仟陸佰拾伍元。
訴訟費用由兩造按如附表一所示各共有人應有部分比例負擔。
    事實及理由
一、按訴訟繫屬中，為訴訟標的之法律關係，雖移轉於第三人，
    於訴訟無影響，但第三人如經兩造同意，得聲請代當事人承
    當訴訟，民事訴訟法第254條第1項定有明文，本件原告乙○○就其共有坐落台南縣仁德鄉○○段609地號土地 (下簡稱
    系爭土地)之應有部分18分之2，雖於訴訟繫屬中之民國95年
    6月16日將之移轉予第三人宋邱秀英，惟經本院以書面將訴
    訟繫屬之事實通知第三人宋邱秀英，第三人宋邱秀英並未聲
    請代當事人承當訴訟，故其移轉對本件訴訟無影響，依上開
    法條規定，本院自得仍以乙○○為被告而為審理，合先說明
    。又本件被告庚○○、壬○○、辛○○均未於最後言詞辯論
    期日到場，核無民事訴訟法第386條所列各款情形，應依原
    告之聲請，由其一造辯論而為判決。
二、原告起訴主張：
(一)系爭土地為兩造共有，其應有部分各如附表一所示，面積1,
    732平方公尺、地目建、使用分區為住宅區，並無使用目的
    不能分割或約定不分割之情，又無法協議分割，自得訴請分
    割共有物。又系爭土地上現有如附表所示之地上建物，其使
    用情形詳如附表二所示，兩造均不願於分割後拆除現有地上
    建物，請求依各共有人所有之建物現使用情形及坐落位置，
    將之分歸各共有人單獨所有，而其中如附表二所示I部分，
    位於E、F建物間之空地，目前為既成道路，宜分歸為道路。
(二)原告各別主張分述如下：
  1.原告己○○、丑○○、癸○○、甲○○、寅○○、卯○○○○○○部分：
    原告寅○○稱如其所有附圖一所示編號D建物所坐落之土地
    ，依應有部分比例計算出之面積扣除後尚有剩餘，願分得如
    附圖一所示C建物後方之空地，原告己○○則稱如附圖一所
    示C建物後方之空地，如分給伊，伊無能力以金錢補償其他
    共有人，且如附圖一所示編號C建物後方，有B部分之建物，
    所以只好分給B，又上開原告均稱同意依如附圖二所示之分
    割方案分割，如未能依應有部分比例分割，同意以土地公告
    現值金錢補償。
  2.原告丁○○、辰○○部分：
  (1)渠等2人就如附圖二所示編號I部分分割為道路並無意見，但
    原告2人已於如附圖一所示編號A、B、C土地兩旁預留防火巷
    ，與編號E、F建物間之通道距離甚遠，且被告乙○○將建物
    之2樓蓋到該通道上方，顯係為系爭通道之主要使用人，則
    該部分土地應由被告乙○○獨自負擔，被告2人不願分擔該
    部分土地應有部分而與其餘共有人保持共有。
  (2)原告己○○、丁○○、辰○○應有部分均相同，所分得土地
    面積應相同，然依如附圖二所示之分割方案，原告辰○○所
    分得土地面積明顯小於原告己○○所得之土地面積，且地形
    較狹長，原告丁○○分得之土地呈倒L形，其土地利用價值
    遠劣於原告己○○所分得之方形土地，均對原告辰○○、丁○○不利，原告己○○分得土地面臨道路部分亦大將近2倍
    ，原告2人對此表示不同意，希望將如附圖二所示A、B、C部
    分分得一樣大，使面臨道路部分均相同。
  (3)希望依渠等應有部分比例分割，不同意以土地公告現值金錢
    補償。
(三)聲明：請求准予分割系爭土地。
三、被告則辯稱：
(一)被告乙○○部分：
    請求依其所有應有部分比例分割，如附圖一所示編號E部分
    之建物，伊不同意拆除，並希望將如附圖一所示編號E部分
    後方之I部分，與原告卯○○○○○○一齊分，主張應依如
    附圖三所示之分割分案，將如附圖三所示J部分分歸其所有
    ，至現金補償部分，一般均係以土地公告現值加四成計算。
(二)被告庚○○、壬○○、辛○○3人未於最後言詞辯論期日到
    場，據其以前到場陳述略稱：
  (1)如附圖三所示編號K部分與編號I部分相同，現均作為道路使
    用，不願意分在該部分，K部分既係長年作為道路使用，應
    依共有人應有部分比例保持共有。
  (2)對原告所主張依附圖二所示之分割分案沒有意見，原物分割
    若未能依其應有部分受分配時，應以現金補償之，又分割後
    要保持共有。
(三)請求判決駁回原告之訴。
四、按各共有人，得隨時請求分割共有物，但因物之使用目的不
    能分割或契約訂有不分割之期限者，不在此限；又共有物之
    分割，依共有人協議之方法行之，分割之方法不能協議決定
    者，法院得因任何共有人之聲請，以原物分配於各共有人，
    民法第823條第1項、第824條第1項第1款分別定有明文。再
    請求分割共有物之訴，應由法院依民法第824條命為適當之
    分配，不受任何共有人主張之拘束（最高法院74年度第1次
    民事庭會議決議參照）。
五、原告主張系爭土地為兩造共有，其應有部分各如附表一所示
    之比例。又系爭土地之編定使用分區係住宅區之建築用地，
    依其使用目的並無不能分割之情形，且兩造就系爭土地均無
    不能分割之約定，然迄今均不能達成分割協議等情，業據提
    出土地登記謄本、地籍圖謄本、使用分區證明書各1份為證
    ，被告對此亦不爭執，堪信原告上開主張為真實。從而，依
    上開法條規定，原告請求分割系爭土地，洵屬有據，應予准
    許。
六、至原告己○○、丑○○、癸○○、甲○○、寅○○、卯○○○○○○、被告庚○○、壬○○、辛○○主張應依如附圖二
    所示方案為分割，原告辰○○、丁○○則主張如附圖二所示
    編號A、B、C部分，應為均等，被告乙○○則主張應依如附
    圖三所示之方案為分割，茲分述本院認定分割方法之理由如
    下：
(一)按分割共有物，以消滅共有關係為目的。法院裁判分割共有
    土地時，除因該土地內部分土地之使用目的不能分割（如為
    道路）或部分共有人仍願維持其共有關係，應就該部分土地
    不予分割或准該部分共有人成立新共有關係外，應將土地分
    配於各共有人單獨所有（最高法院69年台上字第1831號判例
    參照）。本件土地僅土地南側面臨道路，如依共有人應有部
    分比例分割或依共有人所有建物現狀為分割，將使部分共有
    人分得之土地成為袋地，無適當之道路可供通行，故於分割
    後有預留道路供通行之必要，而預留部分土地作為道路使用
    ，此部分依其使用目的不能分割，則兩造自應各按附表所示
    原應有部分比例保持共有，另被告庚○○、壬○○、辛○○
    亦表示願於分割後保持共有關係，則渠等分得之土地部分，
    亦依原應有部分比例保持共有。
(二)而系爭土地上現有如附圖一所示之地上建物，其使用現狀詳
    如附表二所示，業經本院履勘現場查明屬實，製有勘驗筆錄
    可稽，並命台南縣歸仁地政事務所測繪現場狀況，有該事務
    所91年2月27日所測量字第0910002025號函及所附複丈成果
    圖在卷可憑，另有原告丁○○提出之現場照片2幀附卷可考
    ，復為兩造所不爭執，再系爭土地南臨同段609之1、609之2
    號土地，為一條約10米寬之道路，即仁德鄉○○街，而如附
    圖一所示編號L部分則經由同段609之3號土地，通往一條5米
    寬之巷道等情，有系爭土地地籍圖謄本可按，而同段609之1
    、609之2、609之3號3筆土地，均經都市計劃使用分區○○
    道路用地等情，亦有仁德鄉公所都市土地使用分區證明書在
    卷可憑 (見本院卷第1宗第211頁)，而上開建物除如附圖一
    所示編號H之建物，屬年代較為久遠之土角厝，編號C為一層
    鐵皮屋外，餘多為2層至3層之透天樓房，且現尚由共有人居
    住使用，或由共有人出租予第三人營業使用，兩造亦均陳明
    於分割後不願拆除地上建物，並希望依現有建物所坐落之位
    置，分歸各共有人單獨所有，如依原告辰○○、丁○○及被
    告乙○○主張，依渠等應有部分比例所得之土地面積為分割
    ，依現有土地上建物之多數毗鄰而建之分布狀況，建物所坐
    落土地之面積又與其應有部分比例均不相符之情形下，勢必
    悉數予以拆除，既有違全體共有人之意願，亦不利於全體共
    有人，復有害社會經濟，顯非妥適，縱依原告辰○○、丁○○主張僅將如附圖二所示A、B、C部分，均分為3等分，亦勢
    將使分割後如附圖一所示A、B、C建物面臨拆除之結果，亦
    與原告辰○○、丁○○希望於分割後保留建物之主張自相違
    背，亦非可取。
(三)又如依被告乙○○主張附圖三所示之分割方案，僅其中如附
    圖三編號K、Y、F部分為空地，而共有人中又僅原告卯○○○○○○，及被告庚○○、壬○○、辛○○等4人於系爭土
    地上現無建物存在，若依如附圖三所示之分割方案，仍欲依
    現有建物狀況為分配，則渠等4人僅能分得上開K、Y、F部分
    ，依被告庚○○、壬○○、辛○○表示願保持共有之情形下
    ，原告卯○○○○○○所分得之土地將被分成2筆，已不利
    其土地之利用，且編號Y部分依該分割方案，將成為袋地，
    且需經由該圖編號K部分，始能經由同段609之3號土地，對
    外連接一條約5米寬之巷道對外通行，均不利於Y、K部分土
    地之利用，將使分得Y、K部分土地之共有人其分得土地之價
    值遠低於其他共有人，對分得該部分土地之共有人顯非公平
    ，且原告卯○○○○○○，及被告庚○○、壬○○、辛○○
    均表示不願分於Y、K、F部分之土地，故如附圖三所示之分
    割方案，顯非公允之分割方案。
(四)再如附圖二所示編號R、L部分土地，現為空地，且供通行之
    用，將如附圖二所示之R、L部分依土地使用現狀劃歸為道路
    使用，使分得如該圖I、J、H部分之共有人所分得之部分均
    有道路可供通行，避免成為無路可通之袋地，並使L部分仍
    保持原來供通行使用之目的，亦較符合全體共有人之利益，
    且因系爭土地南側面臨既有道路，如附圖二所示之分割方案
    ，既符合系爭土地上建物之使用現狀，可避免分割後拆除地
    上建物之結果，且亦使部分共有人分割後之土地得以繼續面
    臨既有道路，較能提高分割後土地利用價值，且此方案亦為
    原告己○○、丑○○、癸○○、甲○○、寅○○、卯○○○○○○、被告庚○○、壬○○、辛○○所贊同，應較符合多
    數共有人之利益。至如附圖二所示編號I、J、H部分土地，
    係因分割之結果，致不能直接面臨南面之既成道路，為避免
    其成為袋地，而能兼顧全體共有人之公平分配，故有將系爭
    共有土地中之部分即編號R、L部分土地作為道路使用之必要
    ，其不利益應由共有人全體依原應有部分比例承擔，依其性
    質乃屬不能分割之部分，自應仍由全體共有人依原應有部分
    比例繼續保持共有，不能因部分共有人將來分割後未使用該
    處之道路，而主張其無庸負擔該部分道路之應有部分，故原
    告辰○○、丁○○主張其不欲負擔該處之應有部分之負擔云
    云，實有違共有人應公平分配共有土地之原則，自不足採。
(五)準此，本院審酌系爭土地之地形、使用現況、臨路情形、各
    共有人意願，並兼顧各共有人分得部分之通行便利及單獨分
    得實際能充分利用之面積，以增加分得土地使用上之經濟效
    益等一切情狀，認如附圖二所示之分割方案，符合系爭土地
    分割之整體效益及共有人全體之利益，亦符合多數共有人即
    原告己○○、丑○○、癸○○、甲○○、寅○○、卯○○○○○○、被告庚○○、壬○○、辛○○之意願，應可採取。
(六)次按共有物之分割，以原物為分配時，如共有人中，有不能
    按其應有部分受分配者，得以金錢補償之，民法第824條第3
    項定有明文。故法院裁判分割共有物，除應斟酌各共有人之
    利害關係，及共有物之性質外，尚應斟酌共有物之價格，倘
    共有人中有不能按其應有部分受分配，或所受分配之不動產
    ，其價格不相當時，法院非不得命以金錢補償之（最高法院
    57年台上字第2117號判例意旨參照）。且共有物之原物分割
    ，依民法第825條規定觀之，係各共有人就存在於共有物全
    部之應有部分互相移轉，使各共有人取得各自分得部分之單
    獨所有權。故原物分割而應以金錢為補償者，倘分得價值較
    高及分得價值較低之共有人均為多數時，該每一分得價值較
    高之共有人即應就其補償金額對於分得價值較低之共有人全
    體為補償，並依各該短少部分之比例，定其給付金額，方符
    共有物原物分割為共有物應有部分互相移轉之本旨 (最高法
    院85年台上字第2676號判例參照)。
(七)查依附圖二所示之分割方案，其中己○○、癸○○、甲○○
    、卯○○○○○○、丁○○、庚○○、壬○○、辛○○所分
    配之土地面積較渠等依原應有部分比例所得者為多，反之，
    原告丑○○、寅○○、辰○○、被告乙○○所分得之土地面
    積則較渠等依原應有部分比例所應分得者少 (關於兩造依原
    應有部分比例之面積與分割後分配所得面積之增減，詳見附
    表三)，再系爭土地最近95年度之土地公告現值為每平方公
    尺新台幣 (下同)10,000 元等情，有土地登記謄本附卷可稽
    ，而土地公告現值係直轄市或縣（市）政府對於轄區內之土
    地，經調查其地價動態，繪製地價區段圖並估計區段地價後
    ，提經地價評議委員會評定，而製土地現值，作為土地移轉
    及設定典權時，申報土地移轉現值之參考；並作為主管機關
    審核土地移轉現值及補償徵收土地地價之依據 (平均地權條
    例第46條規定參照)，既係經主管縣市政府調查地價，復由
    專家所組成之地價評議委員會評定所製定，自應與市價接近
    且具一定之公信力，至土地徵收，原則上係按照徵收當期之
    公告土地現值，補償其地價，必要時始得加成補償；且其加
    成補償成數，尚須由直轄市或縣（市）主管機關比照一般正
    常交易價格，提交地價評議委員會於評議當年期公告土地現
    值時評定之 (土地徵收條例第30條規定參照)，並非一律依
    土地公告現值加四成計算，況原告己○○、丑○○、癸○○
    、甲○○、寅○○、卯○○○○○○對關於面積之增減亦同
    意以土地公告現值之金額為補償金錢之標準。從而，本院認
    分割後土地面積增加者即原告己○○、癸○○、甲○○、卯
    ○○○○○○、丁○○，及被告庚○○、壬○○、辛○○，
    應以每平方公尺10,000元之價格，依其所分配土地較其應有
    部分應分得土地而增加之面積，按減少者占減少面積即應受
    補償面積之總和之比例，分別補償予原告丑○○、寅○○、
    辰○○、被告乙○○等人【計算式：(增加之面積×10,000
    元× (應受補償面積之總和÷應受補償之面積)，不足1元部
    分，4捨5入】 (關於各應受補償者，受補償之金額，詳如附
    表四所示)。
七、綜上所述，系爭土地依其使用目的並非不能分割，共有人間
    亦無不能分割之約定，然迄今未能協議分割，又本院審酌系
    爭土地之現有使用狀況、對外通行問題、位置、兩造分割之
    利益及意願等一切情狀，認如附圖二所示之分割方案，並就
    受分配面積不足其依應有部分比例計算所得之面積者，以價
    金補償之方法，符合土地分割之經濟效用及共有人全體之利
    益，堪認係適當、公允之分割方法。從而，原告本於共有人
    之資格，起訴請求就系爭土地予以分割，即屬正當，應予准
    許，本院因而准分割系爭土地並命補償如主文第1、2項所示
    。
八、本件雖准原告之請求，分割系爭土地，然分割方法係法院考
    量全體共有人之利益後，依職權所為之決定，原告既為共有
    人之一，亦同受其利，若全由敗訴當事人負擔訴訟費用顯失
    公平，爰依民事訴訟法第80條之1規定，命勝訴之原告亦負
    擔部分之訴訟費用，併此敘明。
九、據上論結，本件原告之訴為有理由，應依民事訴訟法第385
    條第1項前段、第80條之1、第78條、第85條第1項但書，判
    決如主文。
中　　華　　民　　國　　96　　年　　1 　　月　　 9　　日
                  民事第五庭    法　官　高榮宏
以上正本係照原本作成。
如對本判決上訴，須於判決送達後20日內向本院提出上訴狀。
中　　華　　民　　國　　95　　年　　1　　 月　 　9　　日
                                書記官　陳淑芬
┌──────────────────────────┐
│附表一（兩造應有部分）　　　　　                    │
├────┬──┬────┬─────┬───────┤
│地　　號│編號│共有人  │應有部分  │備          註│
├────┼──┼────┼─────┼───────┤
│台南縣仁│一  │己○○  │12分之1   │              │
│德鄉大甲├──┼────┼─────┼───────┤
│段609號 │二  │丑○○  │480分之62 │              │
│        ├──┼────┼─────┼───────┤
│        │三  │癸○○  │24分之5   │              │
│        ├──┼────┼─────┼───────┤
│        │四  │甲○○  │480分之38 │              │
│        ├──┼────┼─────┼───────┤
│        │五  │寅○○  │24分之3   │              │
│        ├──┼────┼─────┼───────┤
│        │六  │陳顁源即│18分之1   │              │
│        │    │陳援民  │          │              │
│        ├──┼────┼─────┼───────┤
│        │七  │丁○○  │12分之1   │              │
│        ├──┼────┼─────┼───────┤
│        │八  │辰○○  │12分之1   │              │
│        ├──┼────┼─────┼───────┤
│        │九  │宋邱秀英│18分之2   │原共有人即被告│
│        │    │        │          │乙○○於92年6 │
│        │    │        │          │月16日將其應有│
│        │    │        │          │部分移轉予第三│
│        │    │        │          │人宋邱秀英    │
│        ├──┼────┼─────┼───────┤
│        │十  │庚○○  │72分之1   │              │
│        ├──┼────┼─────┼───────┤
│        │十一│壬○○  │72分之1   │              │
│        ├──┼────┼─────┼───────┤
│        │十二│辛○○  │72分之1   │              │
└────┴──┴────┴─────┴───────┘
┌─────────────────────────────────┐
│附表二(台南縣仁德鄉○○段609地號土地現況，如附圖一所示)           │
├──┬─────┬────┬──────┬────────────┤
│編號│面積 (㎡) │使用人或│地   上   物│使     用     現     況 │
│    │          │所有人  │            │                        │
├──┼─────┼────┼──────┼────────────┤
│A   │64        │辰○○  │2層磚造房屋 │2棟房屋由辰○○、丁○○ │
├──┼─────┼────┼──────┤共同使用                │
│B   │66        │丁○○  │2層磚造房屋 │                        │
├──┼─────┼────┼──────┼────────────┤
│C   │82        │己○○  │1層鐵皮屋   │由己○○出租予第三人經營│
│    │          │        │            │漢堡店使用              │
├──┼─────┼────┼──────┼────────────┤
│D   │119       │寅○○  │3層樓房     │由寅○○居住使用        │
├──┼─────┼────┼──────┼────────────┤
│E   │120       │乙○○  │3層樓房     │由乙○○與家人居住使用  │
├──┼─────┼────┼──────┼────────────┤
│F   │156       │丑○○  │2層磚造房屋 │由丑○○居住使用        │
├──┼─────┼────┼──────┼────────────┤
│G   │246       │癸○○  │2層磚造房屋 │由癸○○居住使用        │
├──┼─────┼────┼──────┼────────────┤
│H   │123       │甲○○  │土角厝      │由甲○○居住使用        │
├──┼─────┼────┼──────┼────────────┤
│I   │540       │        │空地、水溝、│                        │
│    │          │        │巷道        │                        │
├──┼─────┼────┼──────┼────────────┤
│J   │17        │        │巷道        │為F、G建物間之巷道      │
├──┼─────┼────┼──────┼────────────┤
│K   │24        │        │空地        │為H、G建物間之空地      │
├──┼─────┼────┼──────┼────────────┤
│L   │175       │        │空地        │對外連接一條約5米寬之巷 │
│    │          │        │            │道                      │
└──┴─────┴────┴──────┴────────────┘
┌─────────────────────────────┐
│附表三(兩造依應有部分所得面積與分割所取得土地面積增減比較)│
├──┬────┬───────┬────────┬────┤
│編號│共有人  │依原應有部分應│分割後所得之土地│面積增減│
│    │        │分得之土地面積│面積（單獨所有加│（+）（-│
│    │        │(㎡)( 算至小數│計R、L保持共有應│）（㎡）│
│    │        │點以下第二位，│分擔之面積部分）│        │
│    │        │4捨5入)       │（㎡） (算至小數│        │
│    │        │              │點以下第二位，4 │        │
│    │        │              │捨5入)          │        │
├──┼────┼───────┼────────┼────┤
│一  │辰○○  │144.33        │137.42          │-6.91   │
├──┼────┼───────┼────────┼────┤
│二  │丁○○  │144.33        │193.42          │+49.09  │
├──┼────┼───────┼────────┼────┤
│三  │己○○  │144.33        │150.42          │+6.09   │
├──┼────┼───────┼────────┼────┤
│四  │寅○○  │216.5         │193.63          │-22.87  │
├──┼────┼───────┼────────┼────┤
│五  │乙○○  │192.44        │147.89          │-44.55  │
├──┼────┼───────┼────────┼────┤
│六  │丑○○  │223.72        │189.15          │-34.57  │
├──┼────┼───────┼────────┼────┤
│七  │癸○○  │360.83        │376.04          │+15.21  │
├──┼────┼───────┼────────┼────┤
│八  │甲○○  │137.12        │169.9           │+32.78  │
├──┼────┼───────┼────────┼────┤
│九  │庚○○、│72.13         │74.21           │+2.08   │
│    │壬○○、│              │                │        │
│    │辛○○  │              │                │        │
├──┼────┼───────┼────────┼────┤
│十  │陳顁源即│96.22         │98.94           │+2.72   │
│    │陳援民  │              │                │        │
└──┴────┴───────┴────────┴────┘
┌─────────────────────────────┐
│附表四(應補償金額一覽表)                                  │
├──┬──────┬─────┬──────┬──────┤
│編號│應補償義務人│應補償金額│受補償權利人│受補償金額  │
│    │            │(新台幣)  │            │(新台幣)( 不│
│    │            │(依如附表 │            │足1元部分，4│
│    │            │三所示增加│            │捨5入)( 應補│
│    │            │之土地面積│            │償金額×如附│
│    │            │㎡×10,000│            │表三所示減少│
│    │            │元)       │            │之面積/減少 │
│    │            │          │            │面積之總和) │
├──┼──────┼─────┼──────┼──────┤
│一  │丁○○      │490,900元 │辰○○      │31,149元    │
│    │            │          ├──────┼──────┤
│    │            │          │寅○○      │103,094元   │
│    │            │          ├──────┼──────┤
│    │            │          │乙○○      │200,823元   │
│    │            │          ├──────┼──────┤
│    │            │          │丑○○      │155,835元   │
├──┼──────┼─────┼──────┼──────┤
│二  │己○○      │60,900元  │辰○○      │3,864元     │
│    │            │          ├──────┼──────┤
│    │            │          │寅○○      │12,790元    │
│    │            │          ├──────┼──────┤
│    │            │          │乙○○      │24,914元    │
│    │            │          ├──────┼──────┤
│    │            │          │丑○○      │19,333元    │
├──┼──────┼─────┼──────┼──────┤
│三  │癸○○      │152,100元 │辰○○      │9,651元     │
│    │            │          ├──────┼──────┤
│    │            │          │寅○○      │31,942元    │
│    │            │          ├──────┼──────┤
│    │            │          │乙○○      │62,223元    │
│    │            │          ├──────┼──────┤
│    │            │          │丑○○      │48,284元    │
├──┼──────┼─────┼──────┼──────┤
│四  │甲○○      │327,800元 │辰○○      │20,800元    │
│    │            │          ├──────┼──────┤
│    │            │          │寅○○      │68,841元    │
│    │            │          ├──────┼──────┤
│    │            │          │乙○○      │134,100元   │
│    │            │          ├──────┼──────┤
│    │            │          │丑○○      │104,059元   │
├──┼──────┼─────┼──────┼──────┤
│五  │庚○○、宗駿│20,800元  │辰○○      │1,320元     │
│    │敏、辛○○  │          ├──────┼──────┤
│    │            │          │寅○○      │4,368元     │
│    │            │          ├──────┼──────┤
│    │            │          │乙○○      │8,509元     │
│    │            │          ├──────┼──────┤
│    │            │          │丑○○      │6,603元     │
├──┼──────┼─────┼──────┼──────┤
│六  │陳顁源即陳援│27,200元  │辰○○      │1,726元     │
│    │民          │          ├──────┼──────┤
│    │            │          │寅○○      │5,712元     │
│    │            │          ├──────┼──────┤
│    │            │          │乙○○      │11,127元    │
│    │            │          ├──────┼──────┤
│    │            │          │丑○○      │8,635元     │
└──┴──────┴─────┴──────┴──────┘
